【裁判字號】    99,消債清,31
【裁判日期】    991029
【裁判案由】    清算程序
【裁判全文】
臺灣嘉義地方法院民事裁定            99年度消債清字第31號
聲  請  人  甲○○
上列當事人因消費者債務清理事件，本院裁定如下：
    主  文
債務人甲○○自中華民國九十九年十月二十九日下午五時起開始
清算程序，並同時終止清算程序。
    理  由
一、按更生方案未依消費者債務清理條例第59條、第60條規定可
    決時，除有該條例第64條規定之情形外，法院應以裁定開始
    清算程序，消費者債務清理條例第61條定有明文。復按法院
    開始清算程序之裁定，應載明其年、月、日、時，並即時發
    生效力；而債務人之財產不敷清償清算程序之費用時，法院
    應裁定開始清算程序，並同時終止清算程序，復為同條例第
    83條第1 項、第85條第1 項所明定。
二、經查：
  （一）聲請人即債務人前聲請更生，經本院以97年度消債更字
        第436 號裁定開始更生程序在案，惟債務人於民國98年
        9 月16日提出每月清償新臺幣（下同）6,000 元之更生
        方案，未能獲得債權人會議之可決，有本院98年度司執
        消債更字第28號卷附各債權人回函可稽，是其更生方案
        尚不能經債權人依消費者債務清理條例第59條、第60條
        規定為可決，堪予認定。
  （二）依債務人所提更生方案，其履行期間每月收入23,000元
        後經債務人陳報其薪資調高為30,000元，扣除必要支出
        22,200元，每月清償6,000 元，並自認可方案裁定確定
        之翌日起，依債權比例於每月10日前分別電匯給各債權
        人，共計清償6 年，共計清償72期，清償總金額為432,
        000 元，無擔保及無優先權債權人受清償成數為7%，是
        其清償比例顯屬過低。且其更生方案所列必要支出包含
        租金8000元及扶養費7000元等項目，其中租金部分其於
        本院裁定開始更生前調查時陳稱：每月僅需負擔4000元
        等語；子女扶養費部分，而依其與前配偶之離婚協議書
        記載為每月負擔5000元，是其更生方案所列上開必要支
        出是否符實顯屬有疑；而債務人經本院司法事務官通知
        於99年8 月31日到庭調查並提出房屋租賃契約、前配偶
        及二名子女之戶籍謄本以供參酌，然其俱未陳報相關資
        料復未出庭應訊，實難認債務人已盡最大努力並本於誠
        信提出更生方案。從而，參酌債務人上揭收入及支出狀
        況，債務人主張之清償比例顯然過低難認公允，不符合
        得由法院逕以裁定認可更生方案之要件。
三、綜上，本件債務人提出之更生方案未經債權人依消費者債務
    清理條例第60條規定可決，又不符合得由法院逕以裁定認可
    更生方案之要件，本院自應依首揭規定裁定開始清算程序。
    再依債務人之稅務電子閘門財產所得調件明細表，債務人提
    出之財產及收入狀況說明書，債務人之財產不具清算實益，
    酌以本件清算程序之程序及規模，堪認債務人之財產應不敷
    清償清算程序之費用，爰依首揭規定，開始本件清算程序，
    並同時終止清算程序。
中    華    民    國    99    年    10    月    29    日
              民事第三庭    法      官  曾宏揚
以上正本係照原本作成。
開始清算程序之裁定不得抗告，如不服同時終止清算程序之裁定
，應於裁定送達後10日內，以書狀向本院提出抗告，並繳納抗告
費新臺幣1,000元。
中    華    民    國    99    年    10    月    29    日
                            書  記  官  陳見明

司法院資訊處製作；財團法人民間司法改革基金會備份。
